臺灣臺北地方法院民事判決
109年度訴字第2331號
原      告  傅百齡  
訴訟代理人  魏順華律師
被      告  財政部國有財產署

法定代理人  曾國基  
訴訟代理人  吳嘉榮律師
被      告


法定代理人  夷將˙拔路兒

追加被告    苗栗縣泰安鄉公所

法定代理人  劉美蘭  
共      同
訴訟代理人  王炳人律師
            柯宏奇律師
上列當事人間返還不當得利事件，本院於民國110年11月15日言
詞辯論終結，判決如下：
    主  文
一、原告之訴及假執行之聲請均駁回。
二、訴訟費用由原告負擔。
    事實及理由
壹、程序事項：
　　按訴狀送達後，原告不得將原訴變更或追加他訴。但請求之
    基礎事實同一者者，不在此限，民事訴訟法第255條第1項第
    2款定有明文。查原告起訴時聲明原為「一、先位訴之聲明
    ：⒈被告財政部國有財產署（下稱被告國產署）應給付原告
    新臺幣（下同）200萬元，及自起訴狀繕本送達翌日起至清
    償日止，按週年利率5％計算之利息。⒉願供擔保請准宣告假
    執行。二、備位訴之聲明：⒈被告原住民族委員會（下稱被
    告原民會）應給付原告200萬元，及自起訴狀繕本送達翌日
    起至清償日止，按週年利率5％計算之利息。⒉願供擔保請准
    宣告假執行」（見本院卷㈠第11至12頁），而主張依民法第1
    79條規定請求被告國產署或被告原民會返還因原告與其父撫
    育林地所生林產物價值。嗣於民國109年9月28日追加苗栗縣
    泰安鄉公所（下稱泰安鄉公所）為被告，並變更、追加聲明
    為：「⒈被告國產署應給付原告200萬元，及自起訴狀繕本送
    達翌日起至清償日止，按週年利率5％計算之利息。⒉被告原
    民會應給付原告200萬元，及自起訴狀繕本送達翌日起至清
    償日止，按週年利率5％計算之利息。⒊追加被告泰安鄉公所
    應給付原告200萬元，及自追加起訴狀繕本送達翌日起至清
    償日止，按週年利率5％計算之利息。⒋前三項給付，如有一
    被告給付，其餘被告就已給付部分，免其責任。⒌願供擔保
    請准宣告假執行」（見本院卷㈡第89至90頁），又請求權基
    礎部分原併主張民法第227條，嗣確認本件係先位主張民法
    第179條、備位主張類推適用民法第461條（見本院卷㈡第85
    、214頁）。原告所為上開變更、追加核屬兩造間關於原告
    就本件林地得否請求返還不當得利或償還費用等同一糾紛，
    尚符前開規定，應予准許。　　
貳、實體事項：
一、原告主張：
　㈠訴外人即原告之父傅祥明前於60年間向訴外人苗栗縣政府承
    租苗栗縣○○鄉○○段0○0地號國有土地（面積合計107.8386公
    頃，下稱系爭土地）種植林木，嗣原告及訴外人即原告胞弟
    傅百韜推由傅祥明代表，於79年7月16日與苗栗縣政府簽訂
    「臺灣省苗栗縣公有山坡地出租造林契約書」，其後持續續
    約並於系爭土地撫育林木。傅祥明於90年9月8日過世，由原
    告單獨繼承該租賃權，復因系爭土地於91年劃編為原住民保
    留地，撥交被告原民會管理，由追加被告泰安鄉公所為執行
    機關，故改由原告於91年5月20日與追加被告泰安鄉公所簽
    訂「臺灣省原住民保留地租賃」契約，約定原告向追加被告
    泰安鄉公所承租系爭土地，租賃期間自91年5月2日起至97年
    5月1日止，復於97年5月1日訂立「原住民保留地租賃契約」
    （下稱系爭租約），約定租賃期間自97年5月1日起至103年5
    月1日止，共計6年。
　㈡又原告於97年5月13日經苗栗縣政府核准於系爭土地採運而核
    發「公（私）有林主產物採運許可證」，卻因苗栗縣政府疏
    未劃定採伐區域，亦未於該採伐區域內作每木調查，更未於
    可採伐之樹木上標示准許採代之記號，未計算其價值以向原
    告收取分收款，致原告誤以為皆可採伐，遭追加被告泰安鄉
    公所於101年2月6日、101年2月23日發函終止租約。然追加
    被告泰安鄉公所終止租約並不合法，且原告單獨暨與傅祥明
    共同撫育林地時間長達22年，傅祥明更係自60年2月起持續
    於系爭土地上種植林木長達40餘年，依系爭租約第10條約定
    ，原告應得取回土地改良物即系爭土地上林木，詎經苗栗縣
    政府原住民族事務中心否准原告砍伐申請。
　㈢本件原告及傅祥明投注多年心力種植林木，且原告已繼承傅
    祥明之租賃權，竟仍無從砍伐取得原告與傅祥明種植之林木
    ，爰先主張非給付型不當得利，即追加被告泰安鄉公所不同
    意原告砍伐致原告受有損害，其係無法律上原因受有該等林
    產物價值之利益而應返還，該部分價值應依林產物價金計算
    為3,228萬8,500元，縱否，亦得主張給付型不當得利，即追
    加被告泰安鄉公所應返還原告因系爭租約所支出之造林費用
    ，且依造林獎勵金或「國有林出租造林地補償收回作業要點
    」補償費應計算造林費用為2,889萬9,780元或3,210萬元。
    即便不該當不當得利，亦應類推適用民法第461條規定償還
    造林費用。又被告國產署、被告原民會、追加被告泰安鄉公
    所各基於系爭土地所有權、管理權或身為系爭租約相對人，
    本於各別原因而受有上開利益或費用，屬不真正連帶債務。
    爰先位依民法第179條、備位類推適用民法第461條規定，提
    起本件訴訟，並基於裁判費考量，一部請求200萬元本息等
    語。
　㈣並聲明：如前開壹、所示變更、追加後聲明。　
二、被告辯以：　　　　
　㈠被告國產署：被告國產署係管理非公用財產，然本件涉及公
    用財產管理事項，並未發生國有財產喪失或變更之法律效果
    ，原告對被告國產署提起本件訴訟，屬當事人不適格。又系
    爭土地上之林木已成為土地之一部分，原告依系爭租約亦僅
    取得收取權，然系爭租約經追加被告泰安鄉公所終止後，原
    告就系爭土地已無租賃關係，並經另案判決認原告無收取地
    上林木之權利，原告自無損失可言。況依森林法第45條第1
    項、林產物伐採查驗規則第5條、第8條規定，系爭土地上林
    木採伐應經主管機關許可並核發採運許可證，縱該林木為原
    告種植，不具收取權之原告自無從依民法第179條規定請求
    返還林產物價值或造林費用。另系爭土地並非耕地，性質上
    無從類推適用民法第461條規定等語。
　㈡被告原民會、追加被告泰安鄉公所：系爭土地位處深山，本
    有原生林，於60年間交付傅祥明時已樹林密佈，現有林木非
    均為原告及傅祥明種植。又原告於97年間違規超伐系爭土地
    林木，經追加被告泰安鄉公所終止租約，依系爭租約第8條
    規定本不予補償，又系爭土地上林木依民法第66條第2項規
    定屬土地之一部分，是尚未砍伐之林木本歸屬國有。又系爭
    土地非屬耕地，系爭租約係林業經營之林地租賃，並無定期
    收取租金之約定，僅有在林木採伐後始應給付分收利益，與
    民法耕地租賃關係已有明顯差異，無從類推適用民法第461
    條規定等語。
　㈢並均聲明：⒈原告之訴及假執行之聲請均駁回。⒉願供擔保請
    准免為假執行。　　　
三、不爭執事項（見本院卷㈡第212至214頁，並依判決格式調整
    及修正文字）：
  ㈠系爭土地為國有土地，於91年增劃編為原住民保留地，管理
    者為被告原民會，執行機關為追加被告泰安鄉公所。
  ㈡傅祥明於79年7月16日與苗栗縣政府簽訂「臺灣省苗栗縣公有
    山坡地出租造林契約書」（依本院卷㈡第71至78頁原證13，
    形式上由原告及傅百韜出具委任書並列名在共同造林人名冊
    上），租賃期間自79年6月1日起至88年5月31日止，共計9年
    ，並於89年3月30日取得系爭土地之森林登記證（其上造林
    年月記載：60年2月）。傅祥明於90年9月8日過世，由原告
    續租。
  ㈢原告於91年5月20日與追加被告泰安鄉公所簽訂「臺灣省原住
    民保留地租賃」契約，向追加被告泰安鄉公所承租系爭土地
    ，租賃期間自91年5月2日起至97年5月1日止，復於97年5月1
    日簽立系爭租約，約定租賃期間自97年5月1日起至103年5月
    1日止，共計6年。系爭租約第8條第1項約定：「承租人依本
    租約承租使用之土地不得有下列任何情事，違者，得終止租
    約無條件收回土地，其所投資之各項設施不予補償：…③未依
    計畫開發，且未報經核准變更計畫或展延開發期限。④違反
    計畫使用者。…⑨違反原住民保留地開發管理辦法暨本契約規
    定之任何條款者。⑩承租人不依期限繳納租金、損害賠償金
    者」、第10條約定：「終止租約收回土地時，其土地改良物
    應由承租人自行拆除，將土地回復原狀交還出租人，除本契
    約第9條收回土地時得比照原住民保留地開發管理辦法第39
    條之規定由鄉(鎮、市、區)公所按『不動產土地、建物基準
    價格評定標準』補償外，其餘均不予任何補償」。
  ㈣原告於97年5月13日取得苗栗縣政府所核發之「公（私）有林
    主產物採運許可證」，得在系爭土地2.89公頃範圍內，以「
    疏伐」方式採伐「杉木」，採運材積為186立方公尺，採運
    期間自97年5月14日至同年11月13日止。
  ㈤苗栗縣政府99年7月28日府原經字第0990137262號函，以原告
    違反森林法第45第1項規定，擅自超伐採運系爭土地內林產
    物，處原告罰鍰60萬元。
  ㈥追加被告泰安鄉公所於101年2月6日以日安鄉農字第10100013
    71號函通知原告，表示原告未按時繳納97年採伐之分收利益
    20％，且就部分承租土地未經申請逕行皆伐，違反森林法第4
    5條第1項、林產物伐採查驗規定第3條第2款之規定，而以原
    告違反系爭租約第8條第1項第3、4、9、10款之規定，終止
    系爭租約無條件收回土地。追加被告泰安鄉公所復於101年2
    月23日以安鄉農字第1010002044號函發函原告，表示定於同
    年3月22日點收租賃物；同函說明第三項稱：「本所於101年
    02月06日安鄉農字第1010001371號函已終止台端與本所簽訂
    之原住民保留地租賃契約，其土地上之土地改良物及其他非
    原土地上附著物，請先行拆除、搬離，俾利辦理點收租賃物
    事宜」。
四、本院之判斷：
　㈠本件當事人適格並無欠缺：
　　按當事人適格，係指當事人就具體特定之訴訟，得以自己之
    名義為原告或被告，而受為訴訟標的法律關係之本案判決之
    資格而言。故在給付之訴，若原告主張其為訴訟標的法律關
    係之權利主體，他造為訴訟標的法律關係之義務主體，其當
    事人即為適格。至原告是否確為權利人，被告是否確為義務
    人，乃為訴訟標的法律關係之要件是否具備，即訴訟實體上
    有無理由之問題，並非當事人適格之欠缺（最高法院93年度
    台上字第382號判決意旨參照）。本件原告起訴主張被告國
    產署為系爭土地所有權人，受有其上林產物價值之利益，先
    位依民法第179條規定、備位類推適用民法第461條規定，請
    求被告國產署給付200萬元，並與其他被告負不真正連帶責
    任等語。是原告主張其為上開法律關係之權利人、被告國產
    署為上開法律關係之義務人，揆諸上開說明，本件當事人適
    格即無欠缺，被告國產署辯稱本件當事人不適格云云，尚無
    可採。
　㈡原告先位主張依民法第179條規定，請求被告及追加被告返還不當得利，有無理由？
　⒈按所謂侵害型不當得利（又稱權益侵害之不當得利），乃指
    無法律上之原因，侵害歸屬他人權益內容而獲有利益。由於
    侵害歸屬他人權益之行為，本身即為無法律上之原因，主張
    依此類型之不當得利請求返還利益者（即受損人），固無庸
    就不當得利成立要件中之無法律上之原因舉證證明，惟仍須
    先舉證受益人取得利益，係基於受益人之「侵害行為」而來
    ，必待受損人舉證後，受益人始須就其有受利益之法律上原
    因，負舉證責任，方符舉證責任分配之原則（最高法院109 
    年度台上字第2539號判決意旨參照）。　
　⒉原告固主張其依系爭租約第10條約定，得收取土地改良物即
    林產物，卻因追加被告泰安鄉公所不同意原告砍伐，致原告
    受有損害，屬侵害他人權益之非給付型不當得利云云（見本
    院卷㈡第297頁）。惟依森林法第45條第1項規定：「凡伐採
    林產物，應經主管機關許可並經查驗，始得運銷；其伐採之
    許可條件、申請程序、伐採時應遵行事項及伐採查驗之規則
    ，由中央主管機關定之」、林產物伐採查驗規則第5條規定
    ：「公有林、私有林林產物之伐採，應由採取人填具採運申
    請書並檢附下列文件，向直轄市、縣（市）主管機關申請核
    發採運許可證：一、伐採區域位置圖。二、林產物權利證明
    文件。三、道路及其水土保持計畫書。四、伐採跡地造林（
    利用）計畫。採取人敘明正當理由並檢附相關證件，得免檢
    附前項第三款或第四款規定之文件」，可知林產物伐採應經
    直轄市、縣（市）主管機關許可並核發採運許可證，追加被
    告泰安鄉公所本無准駁權限，此觀原告前於107年、108年間
    2次提出採運申請，亦係各經苗栗縣政府原住民族事務中心
    及苗栗縣政府函復無從准許（見本院卷㈠第45、47頁）自明
    。是追加被告泰安鄉公所既無上開核准權限，當無原告所指
    「不同意原告砍伐」之侵害行為存在，則原告主張因追加被
    告泰安鄉公所有該等侵害行為，被告國產署、原民會、追加
    被告泰安鄉公所受有林產物價值之不當利益云云，已無所據
    。
　⒊又就原告主張追加被告泰安鄉公所終止租約不合法乙節。查
    原告前因超伐採運林產物，經追加被告泰安鄉公所終止租約
    （見不爭執事項㈣至㈥），又訴外人即苗栗縣政府原住民族行
    政處課員謝國雄為圖利原告免受裁罰而隱瞞原告皆伐之行為
    ，經臺灣苗栗地方法院99年度訴字第33號、臺灣高等法院臺
    中分院103年度重上更一字第14號、最高法院106年度台上字
    第264號刑事判決判處罪刑確定（判決書見本院卷㈠第325至5
    03頁），並經本院調閱該案卷宗，查原告於該案98年4月16
    日偵訊程序證稱：本件97年5月13日核准我用傘伐方式砍伐
    林木，但砍伐後發現樹木有蛀心的情形，所以我到6月間就
    開始越區砍伐，我是用皆伐的方式，當時沒有皆伐及其他區
    域的採運許可，我雖然有提出皆伐及超越原來核定區域採伐
    申請，但因縣長採暫緩的方式，我一直提出申請都沒有核准
    下來等語（見臺灣苗栗地方檢察署98年度他字第134號卷㈡第
    19至22頁），足見原告係於明知其皆伐及越區砍伐均未經核
    准之情形，逕逾越原核准許可之採伐方式及範圍進行砍伐，
    而符合系爭租約第8條第1項第3款「未依計畫開發，且未報
    經核准變更計畫或展延開發期限」、第4款「違反計畫使用
    者」、第9款「違反原住民保留地開發管理辦法暨本契約規
    定之任何條款者」（見不爭執事項㈢）所定終止租約事由，
    堪認系爭租約確經追加被告泰安鄉公所合法終止，原告於本
    件主張係因苗栗縣政府疏未劃定採伐區域，亦未於該採伐區
    域內作每木調查，更未於可採伐之樹木上標示准許採代之記
    號，未計算其價值以向原告收取分收款，致原告誤以為皆可
    採伐，故追加被告泰安鄉公所終止租約不合法云云，已與上
    開事證不符，尚無可採。
　⒋原告固援引土地法第5條所定「本法所稱土地改良物，分為建
    築改良物及農作改良物二種；附著於土地之建築物或工事，
    為建築改良物，附著於土地之農作物及其他植物與水利土壤
    之改良，為農作改良物」，主張其依系爭租約第10條約定本
    得收取「土地改良物」即林產物，惟未能為之，因而受有損
    害云云。然土地法就土地改良物之解釋，既係限於該法之定
    義，且土地法第106條所謂之耕地，係指農地與漁牧地而言
    ，並不包括林地在內（最高法院70年度台上字第3762號判決
    意旨參照），而系爭土地之使用地類別既為「林業用地」（
    見本院卷㈠第31至33頁），且原告亦主張其租用系爭土地係
    供種植林木，是就系爭租約第10條所約定之「土地改良物」
    之解釋，即應依森林法之規範脈絡解釋，方為妥適。再森林
    林產物之採伐，既應先經申請主管機關許可並核發採運許可
    證，並非契約當事人所得自行約定處分，則該條所約定之「
    土地改良物」，礙難認為包括系爭土地上所種植之林木，故
    原告主張依該條約定因而得取回其上林木，亦難採信。況對
    照系爭租約第8條第1項、第10條約定（見不爭執事項㈢），
    可知在原告違約而經追加被告泰安鄉公所終止契約之情形，
    原告投資之各項設施不予補償，亦不得依第9條所定收回土
    地時之標準進行補償，倘解釋上開「土地改良物」包含林木
    ，反致生可歸責原告之情形其仍能取得林木收益之結果，實
    有違事理之常，亦顯非當事人約定之真意。從而原告主張其
    得砍伐取回系爭土地上林木而未能為之，因而受有損害云云
    ，實無可採。
　⒌又按不當得利返還請求權之成立，須當事人間財產之損益變
    動，即一方受財產上之利益致他方受財產上之損害，係無法
    律上之原因。在給付型之不當得利，關於有無法律上之原因
    ，應視當事人間之給付行為是否存在給付目的而定；倘當事
    人一方基於一定之目的（針對所存在之法定或約定之法律關
    係為目標）而對他方之財產有所增益，其目的在客觀上即為
    給付行為之原因，自非無法律上之原因（最高法院102年度
    台上字第530號判決意旨參照）。再按終止契約係使契約嗣
    後歸於消滅之行為。而解除契約乃當事人一方行使解除權，
    使契約自始歸於消滅之行為。故契約如經合法解除則雙方互
    負回復原狀之義務。解除契約人不得請求他方依原訂契約履
    行其義務。而契約如經合法終止僅使原契約向將來失其效力
    ，對於原已依約行使、履行之權利、義務，不生影響。兩者
    之性質迥然不同，不可混為一談（最高法院97年度台上字第
    428號判決意旨參照）。原告固稱：縱認系爭租約業經終止
    且原告無收取林木之權，原告至少可以請求追加被告泰安鄉
    公所返還原告因系爭租約所支出之造林費用云云。惟系爭租
    約經合法終止，揆諸前揭說明，亦僅使契約向將來失效，對
    追加被告泰安鄉原依系爭租約所取得相關權利義務亦不生影
    響，是原告此部分主張，亦屬無據。
　⒍依上開說明，不論依侵害型不當得利或給付型不當得利法律
    關係判斷，均難認原告受有損害或追加被告泰安鄉公所係無
    法律上原因受有利益，則原告依民法第179條規定請求追加
    被告泰安鄉公所返還林產物價值或造林費用，暨主張被告國
    產署、原民會各因其等為系爭土地所有權人、管理機關而同
    受上開利益應予返還云云，均無可採。　　
  ㈢原告備位主張類推適用民法第461條規定，請求被告及追加被
    告償還造林費用，有無理由？
　⒈按法律適用之思考過程，可分為法律解釋、制定法內之法律
    續造、制定法外之法律續造，其中制定法內之法律續造得以
    類推適用為其填補方法。所謂類推適用，係就法律未規定之
    事項，比附援引與其性質相類似事項之規定，加以適用，為
    基於平等原則及社會通念以填補法律漏洞的方法，而是否得
    以類推適用，應先探求法律規定之規範目的，再判斷得否基
    於「同一法律理由」，依平等原則，將該法律規定類推及於
    該未經法律規範之事項（最高法院109年度台簡抗字第253號
    裁定意旨參照）。又按耕作地之承租人，因租賃關係終止時
    未及收穫之孳息所支出之耕作費用，得請求出租人償還之。
    但其請求額不得超過孳息之價額，民法第461條定有明文。
　⒉原告固主張本件應類推適用民法第461條規定，而得請求被告
    及追加被告償還造林費用云云。本院基於下開事由認無從類
    推適用：
　⑴首就系爭土地為林業用地，而非屬農業發展條例第3條第11款
    就耕地定義所指「依區域計畫法劃定為特定農業區、一般農
    業區、山坡地保育區及森林區之農牧用地」範疇，是本件已
    不符民法第461條所定要件。再揆諸該條立法理由為：「謹
    按與耕作地尚未分離之孳息，承租人不得收取，蓋租賃關係
    終止時，承租人須依第455條，保持生產狀態，返還於出租
    人。故有時出租人可取得孳息，而承租人轉不能取得，此時
    出租人取得不當之得利，為法所不許，應使其就孳息之耕作
    費，償還於承租人。但其償還之價額，不得超過孳息之價額
    ，以示平允」，並對照民法第457條第1項、第460條所定「
    耕作地之承租人，因不可抗力，致其收益減少或全無者，得
    請求減少或免除租金」、「耕作地之出租人終止契約者，應
    以收益季節後，次期作業開始前之時日，為契約之終止期」
    ，就耕作地租賃收益減少情形設有租金減免請求權，並就耕
    地租約終止期設有限制，可知耕作租賃係經承租人繳納租金
    ，承租耕地耕作以獲取孳息為目的，始設有上開規定以符衡
    平。
　⑵然系爭租約所定林地租賃，除原告於經核准砍伐時可獲取林
    產物利益外，亦著重於山坡地及林地保育性質，此由系爭土
    地使用分區為山坡地保育區（見本院卷㈠第31至33頁土地登
    記謄本），參以山坡地保育利用條例第5條所定「本條例所
    稱山坡地保育、利用，係指依自然特徵、應用工程、農藝或
    植生方法，以防治沖蝕、崩坍、地滑、土、石流失等災害，
    保護自然生態景觀，涵養水源等水土保持處理與維護，並為
    經濟有效之利用」規定，與系爭租約第8條第1項第1款、第2
    款設有「妨害環境資源保育、國土保安、公共安全或產生公
    害之使用，經制止並限期改善仍不切實履行者」、「有破壞
    水土保持、自然景觀之使用，經制止並限期改善仍不履行者
    」等終止租約事由均相互呼應等節自明，則耕地租賃與本件
    林地租賃，性質已顯不相同而無從比附援引。
　⑶再查系爭租約第4條第2項約定：「非原住民承租增編原住民
    保留地，增編前已辦妥臺灣省公有山坡地出租造林契約書或
    臺灣省國有林用地出租造林契約書有案者，並造林部分，於
    砍伐時依原有公有山坡地出租造林契約書規定之分收方式繳
    納予（鄉、市、區）公所，經砍伐後再造林之原住民保留地
    ，於次年依前項規定第2款規定，繳納租金」（見本院卷㈠第
    35至37頁），是本件並無定期給付定額租金之約定，僅係在
    原告獲准砍伐林木後應給付追加被告泰安鄉公所分收利益，
    而與民法耕地租賃之規定顯然有別，再參以系爭租約第8至1
    0條約定，僅在出租人因政府實施國家經濟政策或興辦公共
    事業需要等而收回土地之情形，承租人始得比照原住民保留
    地開發管理辦法第39條之規定由鄉（鎮、市、區）公所按「
    不動產土地、建物基準價格評定標準」補償外，其餘情形均
    不予補償（見本院卷㈠第37至39頁），足見原告與追加被告
    泰安鄉公所於訂立系爭租約時，就是否補償原告因造林所支
    出之成本已有特別約定，自難認本件有何法律漏洞而應類推
    適用民法第461條規定之必要。從而原告據此請求被告及追
    加原告償還造林費用，亦無可採。　　
五、綜上所述，本件無從認定原告受有損害或被告、追加被告係
    無法律上原因受有利益，亦無法類推適用民法第461條規定
    ，則原告先位依民法第179條規定、備位類推適用民法第461
    條規定，請求被告國產署、原民會、追加被告泰安鄉公所負
    不真正連帶責任，給付原告200萬元本息，為無理由，應予
    駁回。原告之訴既經駁回，其所為假執行之聲請亦失所附麗
    ，應併予駁回。
六、本件事證已臻明確，兩造其餘攻擊防禦方法及所提之證據，
    經本院斟酌後，認與判決結果不生影響，爰不一一論列。至
    原告固請求被告泰安鄉公所提出原告91年間檢送單獨繼承之
    相關文件，以證明原告係單獨繼承傅祥明之租約（見本院卷
    ㈡第389頁），惟該部分事實未經被告及追加被告爭執，且與
    本院前開認定無涉，亦不影響本件判決結果，因認無調查必
    要，附此敘明。
七、訴訟費用負擔之依據：民事訴訟法第78條。 　　
中　　華　　民　　國　　110 　年　　11　　月　　29　　日
　　　　　　　　　民事第九庭  法　官　　梁夢迪
以上正本係照原本作成。
如對本判決上訴，須於判決送達後20日內向本院提出上訴狀。如
委任律師提起上訴者，應一併繳納上訴審裁判費。
中　　華　　民　　國　　110 　年　　11　　月　　29　　日
                              書記官　　石勝尹